【裁判字號】    97,簡上,61
【裁判日期】    970630
【裁判案由】    違反商標法
【裁判全文】
臺灣士林地方法院刑事判決              97年度簡上字第61號
上  訴  人  甲○○
即  被  告
上列上訴人因違反商標法案件，不服本院士林簡易庭中華民國97
年1 月31日97年度士簡字第1508號第一審刑事簡易判決（聲請簡
易判決處刑案號：96年度偵字第13381 號），提起上訴，本院管
轄之第二審合議庭判決如下：
    主  文
上訴駁回。
甲○○緩刑年。
    事實及理由
一、本案經本院審理結果，認第一審判決以被告甲○○所為係商
    標法第82條之販賣仿冒商標商品罪，判處拘役40日，諭知易
    科罰金之折算標準，併依同法第83條沒收其所販賣之仿冒商
    標商品，其認事用法均無不當，量刑亦屬妥適，應予維持。
    相關事實、證據及理由茲引用第一審判決書及檢察官聲請簡
    易判決處刑書之記載（詳如附件）。
二、上訴人即被告甲○○上訴意旨係以：其為初犯，因不知法律
    而犯罪，請求給予其自新之機會，酌量減少刑度，並為緩刑
    之宣告等語。按法官於有罪判決中，究應如何量處罪刑，自
    得依據個案情節，參諸刑法第57條所定各款犯罪情狀之規定
    ，於該法定刑度範圍內，基於合義務性之裁量，量處被告罪
    刑，如非有裁量逾越或裁量濫用之明顯違法情事，自不得擅
    加指摘其違法或不當。本件原審業審酌被告之素行、智識程
    度、犯罪之手段、被害人公司所受損害、被告犯後態度等一
    切情狀，就被告所犯販賣仿冒商標商品罪，判處拘役40日，
    諭知易科罰金之折算標準，併依同法第83條沒收其所販賣之
    冒用商標商品，是原審量刑尚屬允恰，難認有何明顯裁量逾
    越或濫用之違法情事，自應予維持。上訴意旨指摘原判決量
    刑過重而為上訴，核無理由，應予駁回。查被告前未曾因故
    意犯罪受有期徒刑以上刑之宣告，有臺灣高等法院被告前案
    紀錄表1 份在卷可稽，其因一時失慮致罹刑典，犯後已知所
    悔悟，且於一審判決後與被害人義商固喜歡固喜公司達成和
    解，該被害人並已表示不再追究之意，此有切結承諾書、被
    害人委任律師之陳報狀在卷可稽，是被告經此罪刑之宣告後
    ，當知所警惕，應無再犯之虞，故認對其所受刑之宣告，以
    暫不執行為適當，爰併予宣告緩刑3 年，以啟自新。
據上論斷，應依刑事訴訟法第455 條之1 第1 項、第3 項、第36
8 條、第373 條，刑法第74條第1 項第1 款，判決如主文。
本案經檢察官余秉甄到庭執行職務
中    華    民    國    97    年    6     月    30    日
                  刑事第四庭審判長法  官  趙文卿
                                  法  官  高雅敏
                                  法  官  洪慕芳
以上正本證明與原本無異。
本件不得上訴。
                                  書記官  林靜枝
中    華    民    國    97    年    6     月    30    日
附錄本案論罪科刑法條：
商標法第82條：
  明知為前條商品而販賣、意圖販賣而陳列、輸出或輸入者，處
  1 年以下有期徒刑、拘役或科或併科新臺幣5 萬元以下罰金。


司法院資訊處製作；財團法人民間司法改革基金會備份。
